臺灣臺北地方法院民事裁定　　　　　　 100年度簡抗字第62號
抗　告　人　史嗣智
相　對　人　臺灣高等法院
法定代理人　楊鼎章
上列當事人間請求遷讓房屋等事件，抗告人對於中華民國100年1
0月11日本院臺北簡易庭100年度北簡字第8529號裁定提起抗告，
本院裁定如下：
    主  文
抗告駁回。
抗告費用新台幣壹仟元由抗告人負擔。
    理  由
一本件抗告意旨略以：原審宣示判決筆錄並未提及抗告人如要上
  訴時必需繳納第二審裁判費，更未提及裁判費要繳納新台幣（
  下同）3975元，且第二審判決結果未定，為何由抗告人先行繳
  納第二審裁判費，為此提出抗告，原裁定應予廢棄等語。
二按因財產權訴訟向第二審法院上訴者，應依民事訴訟法第77條
  之16第1 項規定繳納裁判費，此為必備之程式。又上訴不合程
  式或有其他不合法之情形而可以補正者，原第一審法院應定期
  間命其補正，如不於期間內補正，應以裁定駁回之，並為簡易
  訴訟程序第二審所準用，此觀民事訴訟法第442條第2項、第43
  6條之1第3 項規定即明。至第二審上訴費用由上訴人繳納，此
  乃因民事訴訟採有償主義，由請求裁判之當事人先行預納，以
  便進行訴訟程序，此觀民事訴訟法第94條之1 規定自明，即第
  一審裁判費由原告先行預納，第二審裁判費則由上訴人先行預
  納，惟此非指該審級之費用即由該當事人負擔，最終負擔訴訟
  費用者為訴訟敗訴之人。查抗告人不服原審於100年9月15日所
  為100 年度北簡字第8529號第一審簡易判決，於法定期間內具
  狀聲明上訴，惟未繳納第二審裁判費；且本件相對人請求抗告
  人遷出門牌號碼臺北市○○○路○ 段61巷9之1號房屋等，該訴
  訟標的價額經核定為24萬2400元，為兩造所不爭執，依民事訴
  訟法第77條之13、第77條之16、第77條之27規定，抗告人應繳
  納第二審裁判費3975元，原審依民事訴訟法第436條之1第3 項
  、第442條第2項規定，於100年10月11日，以裁定命抗告人於5
  日內補繳，自符合前揭規定。
三次按訴訟程序進行中所為之裁定，除別有規定外，不得抗告。
  民事訴訟法第483 條定有明文。另按「原第二審法院於當事人
  提起第三審上訴時，所為命上訴人補繳裁判費之裁定，係在第
  三審程序開始後尚未終結前為之，依民事訴訟法第480 條之規
  定，不得抗告」（最高法院29年抗字第127號判例要旨參照）
  。末按「原審法院對於當事人提起上訴時所為命上訴人補繳裁
  判費之裁定，係在上訴審程序開始後尚未終結前為之，依民事
  訴訟法第483條之規定，不得抗告」司法院73年8月28日（73）
  廳民一字第0672號參照。本件原審命抗告人繳納第二審裁判費
  之裁定，依上開說明，屬於訴訟程序進行中所為之裁定，不得
  抗告，原審裁定雖誤載為「得抗告」，仍不影響原審裁定性質
  上屬於不得抗告之裁定。故抗告人提起抗告，指摘原裁定命其
  繳納第二審裁判費為不當，應予廢棄云云，為不合法，應予駁
  回。
四據上論結，本件抗告為不合法，依民事訴訟法第436條之1第 3
  項、第495條之1第1項、第444條、第95條、第78條，裁定如主
  文。
中    華    民    國   100    年    11    月    30    日
                  民事第六庭審判長法  官  林麗真
                                  法  官  林春鈴
                                  法  官  姜悌文
以上為正本係照原本作成
本裁定不得再抗告
中    華    民    國   100    年    11    月    30    日
                                  書記官  羅振仁